臺灣板橋地方法院刑事判決　　　　　　　 95年度易字第203號
公　訴　人　臺灣板橋地方法院檢察署檢察官
被　　　告　丙○○
　　　　　　　　　　　5 號
　　　　　　　　　　（另案於臺灣臺北監獄臺北分監執行中）
上列被告因竊盜案件，經檢察官提起公訴（94年度偵緝字第2412
號），本院判決如下：
    主  文
丙○○無罪。
    事  實
一、公訴意旨略以：被告丙○○基於為自己不法所有之犯意，由
    其選定行竊之時間、地點及目標物後，於民國92年11月24日
    下午1 時19分許，以電話聯絡共同被告戊○○（戊○○部分
    業經檢察官以前案確定判決效力所及，而不起訴處分在案）
    ，再由共同被告戊○○駕駛其任職之允駿起重行保管使用之
    車牌號碼GD-055號營業大貨車（該大貨車車主為原祥貨運股
    份有限公司），於同日上午11時許，與被告丙○○共同至臺
    北縣五股鄉○○路146 號外空地上，趁該空地無人看管之際
    ，以前開貨車載運被害人己○○所有之脫毛機1 部；再於同
    日中午12時許，由共同被告戊○○一人駕駛前開大貨車，至
    上址載運被害人己○○所有之脫毛機1 部，而竊取共2 部脫
    毛機得手。嗣於92年11月24日晚上6 時35分許，為警循線查
    獲戊○○，始查悉上情。因認被告丙○○與戊○○共犯刑法
    第320 條第1 項之竊盜罪嫌云云。
二、按犯罪事實應依證據認定之，無證據不得認定犯罪事實，又
    不能證明被告犯罪者，應諭知無罪之判決，刑事訴訟法第15
    4 條第2 項、第301 條第1 項分別定有明文。再者，認定犯
    罪事實所憑之證據，雖不以直接證據為限，間接證據亦包括
    在內，但是無論直接或間接證據，其為訴訟上之證明，須達
    於通常一般人均不致有所懷疑，而得確信其為真實之程度，
    始得據為有罪之認定，最高法院著有76年臺上字第4986號判
    例可資參照。又檢察官就被告犯罪事實，應負舉證責任，並
    指出證明之方法，刑事訴訟法第161 條第1 項定有明文。因
    此，檢察官對於起訴之犯罪事實，應負提出證據及說服之實
    質舉證責任。倘其所提出之證據，不足為被告有罪之積極證
    明，或其闡明之證明方法，無從說服法官以形成被告有罪之
    心證，基於無罪推定之原則，自應為被告無罪判決之諭知（
    最高法院92年臺上字第128 號判例意旨參考）。
三、本件公訴人認被告丙○○涉犯竊盜罪嫌，無非以共同被告戊○○於警詢和偵查中之供述、被害人己○○於警詢中之指述
    、證人甲○○於警詢中之證詞及卷附之臺灣大哥大股份有限
    公司雙向通聯資料查詢、行動電話使用者查詢等為其主要論
    據。訊據被告丙○○否認竊盜犯行，辯稱：伊不認識戊○○
    ，也不知道允駿起重行，0000000000號的電話申請書是伊簽
    名的沒錯，可能伊以前有吃藥有賣給人家，當天伊未打電話
    給戊○○等語。
四、經查：
（一）檢察官起訴被告丙○○於92年11月24日「下午1 時19分許
      」，以電話聯絡戊○○，再由戊○○駕駛上開大貨車，於
      同日「上午11時許」，與被告丙○○共同至臺北縣五股鄉
      ○○路146 號外空地，竊取被害人己○○所有之脫毛機1
      部之事實；證人即共同被告戊○○於警詢中及本院審理時
      雖皆供陳：陳姓男子以行動電話打伊的行動電話00000000
      00號聯絡伊，告知可以0000000000號電話聯絡，伊前後駕
      駛營業大貨車至上開地點，共載運脫毛機兩部，第一次是
      在92年11月24日上午11點多、第二次是在同日12點多等情
      屬實（分別見臺灣板橋地方法院檢察署94年度偵字第1610
      2 號偵查卷宗第20頁戊○○警詢筆錄及本院卷第184 頁95
      年10月11日審判筆錄）；惟依卷附之臺灣大哥大股份有限
      公司所提供之使用門號為「0000000000號」行動電話於92
      年11月24日之雙向通聯資料顯示（見同前偵卷第8 頁），
      此電話號碼係於該日下午1 時19分56秒許，與「00000000
      00號」行動電話有通話聯繫紀錄，而其他時間則無任何通
      聯紀錄。則證人戊○○稱其與陳姓男子通話聯繫之時間，
      顯與事實不符，且該二電話號碼通聯時間，亦在證人戊○○所述行為時間之後，其所云受陳姓男子電話指示行竊云
      云，亦相矛盾。證人戊○○上揭證言，顯有瑕疵，自不能
      以上開二電話間，有一次於行竊後之通聯紀錄，遽認證人
      戊○○之證言係屬可信，其上揭證言尚不能為不利於被告
      丙○○犯罪之證據。
（二）證人戊○○於警詢時曾供稱：（警問：自稱「陳先生」之
      年籍如何？特徵為何？）他大概40多歲、瘦高等語（見乙○94年度偵字第16102 號偵查卷宗第頁23頁戊○○之警詢
      筆錄）；其於本院審理時亦結證稱：不是在庭的被告（指
      丙○○），因為那個人個子滿高的等語（見同前審判筆錄
      第183 頁）；所述陳姓男子之特徵與被告丙○○相去甚遠
      。且本件目擊證人丁○○於本院審理時亦結證稱：車上當
      時有兩人，是否係在場的被告因為時間久了，印象很模糊
      一情（見本院卷第208 頁96年3 月28日審判筆錄第4 頁）
      ，故尚乏證據足資證明被告丙○○曾與戊○○共同竊取被
      害人己○○之脫毛機。再者，被害人己○○於警詢中之指
      述，僅能證明其脫毛機遭竊之事實，而證人甲○○於警詢
      中及本院審理時之證詞，亦僅能證明曾目擊戊○○載走被
      害人己○○之機器之事實而已，均無從證明被害人己○○
      之脫毛機係由被告丙○○指示所竊取。
五、綜上所述，本件依公訴人所提全部證據，尚不足為被告丙○○犯上揭竊盜罪之證明，仍有合理懷疑之存在，依「罪證有
    疑，利於被告」原則，不能僅以推測或擬制之方法，為被告
    有罪之認定。此外，復查無其他證據足資證明被告有公訴人
    所指之竊盜行為，揆諸首揭法條說明，即應諭知被告無罪之
    判決。
六、至臺灣板橋地方法院檢察署以95年度偵字第13480 號移送被
    告丙○○另涉犯竊盜併案部分，因本案起訴被告竊盜部分已
    為無罪判決，二者即無何裁判上或實質上一罪關係，故併案
    部分自應退由檢察官另行依法處理。
據上論斷，應依刑事訴訟法第301 條第1 項，判決如主文。
本件經檢察官張慶林到庭執行職務。
中　　華　　民　　國　　96　　年　　4 　　月　　11　　日
                  刑事第四庭  審判長法?官  王?復?生
                                    法?官  劉?景?宜
?????????                  法　官  陳?靜?茹
以上正本證明與原本無異。
如不服本判決，應於判決送達後10日內，向本院提出上訴狀。
                  ??              書記官　彭?麗?紅
中　　華　　民　　國　　96　　年　　4 　　月　　11　　日
